【裁判字號】    97,易,862
【裁判日期】    970523
【裁判案由】    竊盜
【裁判全文】
臺灣臺中地方法院刑事判決               97年度易字第862號
公  訴  人  臺灣臺中地方法院檢察署檢察官
被      告  甲○○
                    （另案於臺灣臺中女子監獄執行中）
上列被告因竊盜案件，經檢察官提起公訴（九十七年度偵緝字第
十三號），本院判決如下：
    主    文
甲○○竊盜，處有期徒刑肆月，如易科罰金，以新臺幣壹仟元折
算壹日。
    犯罪事實
一、甲○○不思以一己之力循由正當途徑獲取財物，基於意圖為
    自己不法所有之概括犯意，於民國九十六年七月十四日四時
    三十分，持不明工具（非兇器）前往臺中市○區○○路一九
    五之一號「流行坊美容院」，拆卸丙○○所有設置於該店外
    牆上之熱水器一台而竊取之，得手後隨即逃離現場，嗣丙○
    ○發現熱水器遭竊報警後，為警循線查獲。
二、案經臺中市警察局第二分局報請臺灣臺中地方法院檢察署檢
    察官偵查起訴。
    理    由
一、訊據被告甲○○矢口否認有何竊盜犯行，辯稱：其不認識被
    害人丙○○及證人乙○○，且查獲照片上並無拍到其偷竊之
    情形，其並無偷該熱水器，如果有偷，被害人他們應該可以
    拿出拍到其偷東西樣子的照片云云。惟查，前開犯罪事實，
    業據證人丙○○、乙○○二人分別於警詢、檢察官偵查中及
    本院審理時證述明確，復有查獲後之搜證照片四張在卷可參
    ；另本件被告雖確持不明工具行竊，惟查，證人乙○○於本
    院審理時證稱：其看到被告蹲在地上，拿好像是活動扳手的
    東西在拆告訴人牆上之熱水器，但其不確定是不是活動扳手
    等語，是被告雖有拿取工具竊取告訴人之熱水器，惟無法證
    明被告所持工具究係為何，並無證據證明被告所持之工具確
    係客觀上可作為兇器之活動扳手，且被告所持用以行竊之工
    具亦未扣案，亦無從認定該工具之材質、大小、形狀為何，
    是否客觀上足以對人體之生命、身體安全產生危害，基於罪
    疑唯輕之原則，自無從遽以認定被告所持工具為兇器，亦併
    敘明。又本件被告竊取前開物品既遂，其顯有為自己不法所
    有之意圖甚明。綜上所述，本案事證明確，被告空言否認，
    並無足採，其犯行洵堪認定。
二、核被告所為，係犯刑法第三百二十條第一項之竊盜罪。爰審
    酌被告前有多次竊盜前科，素行不佳，本案犯罪之動機、目
    的、手段、其品行及智識程度、本件所竊得之財物價值雖不
    高，惟其犯後否認犯行，迄今亦未賠償被害人，且堅不吐實
    贓物去向，態度不佳等一切情狀，量處如主文所示之刑，並
    諭知易科罰金之折算標準。
據上論斷，應依刑事訴訟法第二百九十九條第一項前段，刑法
第三百二十條第一項、第四十一條第一項前段，刑法施行法第一
條之一，判決如主文。
中    華    民    國    97    年     5    月    23    日
                      刑事第六庭  法  官  戴博誠
上正本證明與原本無異。
如不服本判決，應於判決送達後十日內向本院提出上訴狀，上訴
於臺灣高等法院臺中分院（須附繕本）。
上訴書狀如未敘述理由，應於上訴期間屆滿後二十日內補提理由
書於本院。
                                  書記官  林政佑
中    華    民    國    97    年     5    月    23    日
【附錄論罪科刑法條】
刑法第320條第1項：
意圖為自己或第三人不法之所有，而竊取他人之動產者，為竊盜
罪，處 5 年以下有期徒刑、拘役或 5 百元以下罰金。


司法院資訊處製作；財團法人民間司法改革基金會備份。
